【裁判字號】    92,裁,1147
【裁判日期】    920821
【裁判案由】    工會法
【裁判全文】
最  高  行  政  法  院  裁  定                  九十二年度裁字第一一四七號
    抗  告  人  甲○○
右抗告人因與相對人臺南縣政府間工會法事件，對於中華民國九十一年八月二十九日
高雄高等行政法院九十一年度訴字第四九八號裁定提起抗告，本院裁定如左︰
    主  文
抗告駁回。
抗告訴訟費用由抗告人負擔。
    理  由
一、按抗告法院認抗告為不合法或無理由者，應為駁回抗告之裁定，行政訴訟法第二
    百七十二條準用民事訴訟法第四百九十二條第一項定有明文。
二、本件原裁定以抗告人於民國九十年十二月十八日向相對人臺南縣政府提出陳情略
    謂：臺南縣餐飲業職業工會八十八年四月六日第六次第一次臨時理、監事會議決
    議，違背工會會務工作人員管理辦法規定僱用會務工作人員，請依工會法第三十
    條規定撤銷云云。經相對人以九十一年一月四日九十府勞組字第一九○五四一號
    函復，以「工會法對於會務人員之管理尚無明文，僅依內政部發布施行之工會會
    務工作人員管理辦法予以規範，且上開辦法因未明定法律授權依據，業經行政院
    勞工委員會於九十年十一月二十八日第一三六次委員會議決議廢止．．．台端請
    求撤銷該工會理事會之決議乙案，本府審酌事實，並考量依法行政原則，以避免
    損害人民權益，將不予撤銷」等語，核該函性質，僅屬理由之說明及事實之敘述
    ，既不因該函之通知而生何法律上之效果，亦不因該函文致對抗告人造成權益上
    之損害，自非行政處分，揆諸本院四十四年判字第十八號、六十二年裁字第四十
    一號判例，抗告人即不得對之提起訴願，訴願決定機關以其非行政處分，而從程
    序上駁回，核無不合。抗告人再提起本件撤銷訴訟，於法自有未合，因將抗告人
    之訴駁回。
三、抗告意旨，仍執陳詞，主張依行政院勞工委員會台八十九勞資一字第○○一八七
    四五號函釋，工會會務工作人員之僱用，可依工會會務工作人員管理辦法辦理；
    在該辦法未經廢止前，自屬有效之特約；是該職業工會於八十八年四月六日理事
    會決議僱用負責人之二親等姻親許文雄為會務人員，顯然違背上開管理辦法第八
    條之規定，依法自應撤銷。原裁定未予撤銷，造成工會極大損害，且對抗告人造
    成權益之損害，相對人對於於法定期間內，「應作為而不作為」焉非行政處分云
    云。查相對人九十一年一月四日九十府勞組字第一九○五四一號函係就臺南縣餐
    飲業職業工會八十八年四月六日第六次第一次臨時理、監事會議決議，表明不予
    撤銷之意思而己，並未因而直接發生新的法律效果，自非對抗告人所為之行政處
    分。抗告論旨，執前述理由，指摘原裁定違誤，非有理由，應予駁回。
四、依行政訴訟法第二百七十二條、第一百零四條、民事訴訟法第四百九十二條第一
    項、第九十五條、第七十八條，裁定如主文。
中    華    民    國    九十二      年      八        月    二十一      日
                    最 高 行 政 法 院  第 四 庭
                                審 判 長 法  官      廖  政  雄
                                         法  官      趙  永  康
                                         法  官      林  清  祥
                                         法  官      鍾  耀  光
                                         法  官      姜  仁  脩
右  正  本  證  明  與  原  本  無  異
                                         法院書記官  蘇  金  全
中    華    民    國    九十二      年      八        月    二十五      日


司法院資訊處製作；財團法人民間司法改革基金會備份。
